# 请教陈老师关于同一控制下的企业合并，编制合并报表的期初报表数据列示问题

提问人：胡小莫 时间：2022-10-11 20:12:48
陈老师您好：
请教陈老师：甲公司成立日为 2022 年 6 月 15 日， 2022 年 6 月 30 日，母公司将其持有的另一公司乙公司无偿划转给甲公司，甲公司的账务处理为：借：长期股权投资 贷：资本公积。
现甲公司需要编制 2022 年 9 月 30 日的合并报表，根据准则规定：根据权益结合法基本理论观点，按照实质重于形式原则，认为同一控制下的企业合并参与合并双方是一体化存续下来的。对于同一控制下的企业合并，具体规定：（ 1 ）“母公司在报告期内因同一 控制下的企业合并增加的子公司以及业务，编制合并资产负债表时，应当调整合并资产负债表的期初数，同时应当对比较报表的相关项目进行调整，视同合并后的报告主体自最终控制方开始控制时点起一直存在。”（ 2 ）母公司在报告期内因同-控制下的企业合并增加的子公司以及业务，应当将该子公司以及业务合并当期期初至报告期末的收入、费用、利润纳入合并利润表，同时应当对比较报表的相关项目进行调整，视同合并后的报告主体自最终控制方开始控制时点起一直存在。
请教陈老师，鉴于甲公司 2022 年 6 月 15 日成立的情况，甲公司编制 2022 年 9 月 30 日的合并报表的期初报表列示数据是否应为 2022 年 1 月 1 日数据（公司尚未成立）？

回答人：chenyiwei
同一控制下企业合并中，即使合并方成立日晚于被合并方，合并报表也应继续向前追溯至被合并方成立日或者被合并方被纳入当前的实际控制人控制范围的时点。即，在合并方成立之前的各年度或期间，其合并报表实际上就包含被合并方的数据。
参考：http://kjs.mof.gov.cn/zt/kjzzss/ ... 0211102_3762826.htm。

提问人：yuanmohai 时间：2022-12-22 16:23:43
那期初是不是没有实收资本，被合并方实收资本调入资本公积吗

回答人：chenyiwei
是的。